【裁判字號】    89,易,3265
【裁判日期】    891215
【裁判案由】    毒品危害防制條例
【裁判全文】
臺灣高雄地方法院刑事判決                        八十九年度易字第三二六五號
    公  訴  人  臺灣高雄地方法院檢察署檢察官
    被      告  甲○○
右列被告因毒品危害防制條例案件，經檢察官提起公訴，（八十八年度毒偵字第二○
六一號、八十八年度偵緝字第一七五○號），本院判決如左：
    主  文
甲○○連續施用第二級毒品，處有期徒刑伍月，如易科罰金，以參佰元折算壹日。
扣案殘留有第二級毒品安非他命之玻璃吸食器壹組、塑膠吸管捌支及吸管製藥鏟壹支
均沒收銷燬之。
    事  實
一、甲○○前曾於民國八十七年間因施用第二級毒品案件，經臺灣高雄地方法院檢察
    署檢察官聲請本院以八十七年度毒聲字第一七一七號裁定送臺灣高雄看守所觀察
    、勒戒後，認無繼續施用毒品之傾向，由臺灣高雄地方法院檢察署檢察官於八十
    七年八月二十八日以八十七年度偵字第一八五三二號及八十七年度偵字第一七五
    二四號為不起訴處分確定。甲○○仍不知悔改，又基於概括之犯意，自八十八年
    四月間起，至同年十月二十二日止，以將安非他命置入玻璃吸食器內點火燒烤，
    吸食煙氣之方式，連續在高雄市○○區○○路八十四號住處內，施用第二級毒品
    安非他命。經警分別於八十八年五月二十二日十四時十分許，在其高雄市○○區
    ○○路七之二號，及同年七月十四日十四時三十分許，在高雄市○○區○○路八
    十四號其住處內查獲，並扣得酒精燈二只。嗣經臺灣高雄地方法院檢察署以雄檢
    銅服緝字第三一一二號通緝書發佈通緝後，甲○○始於八十八年十月二十二日十
    二時二十分許，在高雄市○○區○○街六十七號八樓之六經警緝獲，並於該處扣
    得殘留有第二級毒品安非他命之玻璃吸食器一組、吸管八支、吸管製藥鏟一支及
    換貼有羅峻榮照片之蔡俊祥所有身分證一枚等物。甲○○經臺灣高雄地方法院檢
    察署檢察官聲請本院分別以八十八年度毒聲字第七八八一號及七九七三號裁定送
    觀察勒戒後，經執行其一之觀察勒戒之裁定後，認有繼續施用毒品傾向，復由臺
    灣高雄地方法院檢察署檢察官聲請本院以八十八年毒聲字第九一八七號裁定令入
    戒治處所施以強制戒治。
二、案經高雄市政府警察局，高雄市政府警察局鼓山分局、楠梓分局移請臺灣高雄地
    方法院檢察署檢察官偵查起訴。
    理  由
一、右揭事實，訊據被告甲○○則坦承不諱，且被告於八十八年五月二十二日十四時
    時二十分、同年七月十四日十四時三十分及同年十月二十二日十二時二十分許三
    次為警查獲後所採集之尿液，經送鑑驗結果，均呈甲基安非他命陽性反應，此有
    高雄市政府衛生局於八十八年五月二十八日以高衛試煙字第Ｇ五五○號、高雄市
    立凱旋醫院於八十八年七月二十三日、八十八年十一月五日以高市凱醫檢字第二
    三四號及三六七號所出具之煙毒尿液檢驗成績書三份在卷可稽。並有扣案之玻璃
    球吸食器一組、吸管八支及吸管製藥鏟一支附卷可考。而該玻璃吸食器、吸管及
    吸管製藥鏟等物則均殘留有安非他命，此有高雄醫學院附設中和紀念醫院於八十
    九年八月十五日所檢具之檢驗報告單三紙可資為憑，足證上開扣案物品係殘留有
    第二級毒品安非他命之事實。又被告前於八十七年間因施用毒品案件，經臺灣高
    雄地方法院檢察署檢察官聲請本院以八十七年毒聲字第一七一七號裁定送勒戒處
    所施以觀察、勒戒後，認無繼續施用毒品傾向，由該署檢察官於八十七年八月二
    十八日以八十七年度偵字第一八五三二號及八十七年度一七五二四號為不起訴處
    分確定，此有本院被告院內索引紀錄卡、臺灣高雄地方法院檢察署刑案資料查註
    紀錄表及該署八十七年度偵字第一八五三二號、八十七年度偵字第一七五二四號
    不起訴處分書在卷足憑。其於依毒品危害防制條例第二十條第二項前段為不起訴
    處分後，五年內再犯同條例第十條第二項之罪，經本院以八十八年毒聲字第七八
    八一號及八十八年毒聲字第七九七三號裁定觀察勒戒，經執行其一之觀察、勒戒
    裁定後，認有繼續施用毒品傾向，此亦有該所八十八年十一月二日高所坤戒勒字
    第四六七三號函附卷足參。準此，復經臺灣高雄地方法院檢察署檢察官聲請本院
    以八十九年毒聲字第九一八七號裁定令入戒治處所施以強制戒治，且有本院上開
    裁定在卷佐憑，故本件事證明確，被告犯行洵足認定，應依法論科。
二、核被告所為，係犯毒品危害防制條例第十條第二項之施用第二級毒品罪，被告持
    有第二級毒品安非他命，嗣進而施用之，其持有之低度行為應為施用之高度行為
    所吸收，不另論罪。被告多次施用第二級毒品安非他命之行為，時間緊接，犯罪
    構成要件相同，顯係基於概括之犯意為之，均為連續犯，爰依刑法第五十六條之
    規定以一罪論，並加重其刑。爰審酌被告多次施用第二級毒品為警查獲，顯見其
    已具成癮性，惟於犯罪後坦認犯行，足徵其尚具反省檢討之意，且被告犯行之性
    質係自戕行為，對社會之危害非鉅等一切情狀，量處如主文所示之刑，並諭知易
    科罰金之折算標準，以資懲儆。扣案之玻璃吸食器一組、吸管八支及吸管製藥鏟
    一支，因殘留有安非他命與之結合，而無從析離，自應與第二級毒品安非他命同
    視，爰依同條例第十八條第一項之規定，不問屬於被告與否，併宣告沒收銷燬之
    。至於上開毒品經鑑驗耗損部分，業已滅失；而扣案之酒精燈二只，經鑑驗結果
    並未呈毒品反應，且被告亦堅詞否認該物係供其施用毒品所用之物，及扣案換貼
    有被告照片之蔡俊祥身分證一枚，因與本案被告施用第二級毒品之犯行無涉，爰
    均未為沒收之諭知，併此敘明。
三、被告上開於八十八年七月十四日十二時五十分，經警採集其尿液之結果，尚呈現
    嗎啡陽性反應，此觀諸前開高雄市立凱旋醫院於八十八年七月二十三日以高市凱
    醫檢字第二三四號所出具之煙毒尿液檢驗成績書至明，足證其應涉有施用第一級
    毒品海洛因之罪嫌，惟此部分並未據公訴人提起公訴，且此部分犯行復核與前開
    論罪科刑部分，未具有同一案件之裁判上一罪關係，本院自無從併予審究，自應
    移請公訴人另行偵查，附此敘明。
據上論斷，應依刑事訴訟法第二百九十九條第一項前段，毒品危害防制條例第十條第
二項、第十八條第一項，刑法第十一條前段、第五十六條、第四十一條，罰金罰鍰提
高標準條例第二條，判決如主文。
中      華      民      國      八十九      年    十二    月    十五    日
                                臺灣高雄地方法院刑事第二庭
                                      法  官    李代昌
右正本證明與原本無異。
如不服本判決，應於判決送達後十日內，向本院提出上訴狀。
                                      書記官    吳韻芳
中      華      民      國      八十九      年    十二    月    十五    日
附錄本判決論罪科刑適用法條
毒品危害防制條例第十條
施用第一級毒品者，處六月以上五年以下有期徒刑。
施用第二級毒品者，處三年以下有期徒刑。


司法院資訊處製作；財團法人民間司法改革基金會備份。
